【裁判字號】    98,小上,30
【裁判日期】    981210
【裁判案由】    給付管理費
【裁判全文】
臺灣高雄地方法院民事判決              98年度小上字第30號
上  訴  人  乙○○
被上訴人    寶成世紀大樓管理委員會
法定代理人  甲○○
上當事人間請求給付管理費事件，上訴人不服本院高雄簡易庭民
國98年10月7 日98年度雄小字第1953號判決，提起上訴，本院判
決如下：
    主  文
上訴駁回。
第二審訴訟費用新臺幣壹仟伍佰元由上訴人負擔。
    理  由
一、上訴意旨：伊在被上訴人大樓之房屋為空戶，不可能使用電
    源，依使用者付費之原理，關於大樓基本電費之負擔，自不
    得依大樓規約訂定之收費標準，逕以坪數作為計算依據，原
    審竟認為僅能透過區分所有權人會議提案討論解決，顯疏未
    考量會議係以多數決方式為之，使少數地位之上訴人無法爭
    取權益，以有違公平及誠信原則之規約為據，判決上訴人如
    數給付管理費，顯然違背法令等語，爰請求廢棄原判決，駁
    回被上訴人第一審之訴。
二、按對於小額程序之第一審判決提起上訴，非以其違背法令為
    理由，不得為之；所謂判決違背法令，乃指判決不適用法規
    或適用不當，或有民事訴訟法第469 條所列第1 款至第5 款
    事由，其判決當然為違背法令，民事訴訟法第436 條之24第
    2 項、第436 條之32第2 項準用第468 條及第469 條第1 款
    至第5 款分別定有明文。又小額程序之第二審判決，依上訴
    意旨足認上訴為無理由者，得不經言詞辯論為之，亦為同法
    第436 條之29第1 項第2 款所明定。
三、上訴人固指摘原審適用被上訴人之大樓規約收費標準，判決
    其如數給付管理費係違背法令。然按共有部分，約定共用部
    分之修繕、管理、維護，由管理負責人或管理委員會為之。
    其費用由公共基金支付或由區分所有權人按其共有之應有部
    分比例分擔之。其費用若區分所有權人會議或規約另有規定
    者，從其規定。公寓大廈管理條例（下稱本條例）第10條第
    2 項定有明文。可見依本條例規定，關於公寓大廈各區分所
    有權人之管理費用收取標準，原則上係由各住戶按其「應有
    部分比例」分擔之，如區分所有權人會議或規約另行訂定其
    他收取管理費之標準，則從其規定，本無需考慮各住戶實際
    使用大樓共用部分之多寡情況，因而應異其收費標準甚明；
    此與旨在強調對特定對象因享有或使用政府提供特定財貨或
    勞務者，或產生額外社會成本者，予以收取相對之給付，以
    符合「使用者、受益者付費」，係屬公法上原則（參卷附行
    政院函送立法院之規費法草案總說明），互異其趣，不可比
    附援引。
四、查本件被上訴人依其大樓規約之約定，係將各項費用之收繳
    、支付辦法，授權其管理委員會訂之；而有關於代收代付用
    戶之公共水電、電費繳交規定，則依各戶按坪數即應有部分
    比例分攤，此觀被上訴人大樓規約第10條第3 項（原審卷12
    頁）自明，並無另對空戶特為規定，自與本條例之規定無違
    。是原審依該規約所訂按應有部分比例標準，以上訴人自96
    年7 月起至97年9 月間未繳水電費計新台幣84,924元，為上
    訴人所不爭，判決上訴人如數給付，於法有據。上訴意旨指
    摘原判決適用該規約標準，違背法令，足認顯無理由，爰不
    經言詞辯論，逕予駁回其上訴。
五、末按於小額訴訟之上訴程式，法院為訴訟費用之裁判時，應
    確定其費用額，民事訴訟法第436 條之19第1 項、第436 條
    之32第1 項定有明文。本件上訴人小額訴訟之上訴，既經駁
    回，關於第二審訴訟費用1,500 元，自應由上訴人負擔，爰
    併予確定如主文第2 項所示。
六、據上論結，本件上訴顯無理由，依民事訴訟法第436 條之29
    第2 款、第436 條之32第1 、2 項、第436 條之19第1 項、
    第449 條第1 項、第78條，判決如主文。
中    華    民    國    98    年    12    月    10    日
                  民事第三庭  審判長法    官  朱玲瑤
                                    法    官  洪能超
                                    法    官  藍家慶
上為正本係照原本作成。
本件不得再上訴。
中    華    民    國    98    年    12    月    10    日
                                    書 記 官  呂姿儀


司法院資訊處製作；財團法人民間司法改革基金會備份。
